【裁判字號】    92,上易,9
【裁判日期】    920417
【裁判案由】    損害賠償
【裁判全文】
臺灣高等法院高雄分院民事判決  九十二年度上易字第九號
      上  訴  人  甲○○
      訴訟代理人  徐豐明律師
      被上訴人    乙○○
右當事人間損害賠償事件，上訴人對於中華民國九十一年九月十三日臺灣高雄地方法
院九十一年附民字第三九六號第一審判決提起上訴，經本院刑事庭（九十一年度附民
上字第六五號）裁移送民事庭，本院判決如左：
      主      文
上訴駁回。
第二審訴訟費用由上訴人負擔。
      事實及理由
一、上訴人主張：被上訴人於民國八十九年二月十八日上午，因故與上訴人發生爭執
    ，竟向上訴人恐嚇，致上訴人心生畏懼，並侮辱上訴人，其犯行業經公訴人起訴
    ，造成上訴人精神及名譽之損害等情，爰於原審提起附帶民事訴訟，求為命被上
    訴人賠償上訴人精神慰藉金新台幣（下同）二十二萬元，及自起訴狀繕本送達翌
    日起算之法定遲延利息之判決。
二、被上訴人則以：其並未恐嚇或侮辱上訴人等語，資以抗辯。
三、按刑事訴訟諭知無罪之判決者，應以判決駁回原告之訴，刑事訴訟法第五百零三
    條第一項前段定有明文。又刑事庭移送民事庭之附帶民事訴訟，僅移送後之訴訟
    程序應適用民事訴訟，至移送前之訴訟程序是否合法，仍應依刑事訴訟法決定之
    （最高法院五十二年臺上字第三０五五號判例參照）。
四、查，被上訴人被訴恐嚇等案（台灣高雄地方法院檢察署九十年度偵字第五四０八
    號），其中被上訴人被訴恐嚇及公然侮辱上訴人部分，業經原審刑事庭判決無罪
    ，嗣公訴人提起上訴，經本院刑事庭駁回上訴確定，有原審九十一年度易字第六
    ０四號刑事判決、本院九十一年度上易字第一四七０號刑事判決可稽，上訴人並
    未聲請將其附帶民事訴訟移送民事庭（毀損部分，經上訴人於本院追加請求賠償
    一千餘元部分，業經被上訴人賠償完畢，上訴人撤回其追加之訴），從而，原審
    依刑事訴訟法第五百零三條第一項前段規定，駁回上訴人之訴及假執行之聲請，
    並無違誤，上訴意旨求予廢棄改判，雖本院刑事庭本應駁回其此部分上訴，卻誤
    裁移民事庭，但其上訴在法律上既顯無理由，依民事訴訟法第四百六十三條準用
    同法第二百四十九條第二項之規定，爰不經言詞辯論，逕予駁回。
五、據上論結，本件上訴顯為無理由，依民事訴訟法第四百四十九條第一項、第四百
    六十三條、二百四十九條第一第二項、第七十八條，判決如主文。
中      華      民      國    九十二    年      四      月    十七    日
                                      臺灣高等法院高雄分院民事第二庭
~B1審判長法官  簡色嬌
~B2法      官  陳真真
~B3法      官  沈建興
右為正本係照原本作成。
不得上訴。
中      華      民      國    九十二    年      四      月    廿一    日
~B法院書記官  黃琳群


司法院資訊處製作；財團法人民間司法改革基金會備份。
